【裁判字號】    98,上訴,3971
【裁判日期】    981210
【裁判案由】    毒品危害防制條例
【裁判全文】
臺灣高等法院刑事判決                98年度上訴字第3971號
上  訴  人
即  被  告  甲○○
上列上訴人因毒品危害防制條例案件，不服臺灣桃園地方法院
98年度審訴字第1113號，中華民國98年7月31日第一審判決（起
訴案號：臺灣桃園地方法院檢察署98年度毒偵字第130號），提
起上訴，本院判決如下：
    主      文
上訴駁回。
    事實及理由
一、本案經本院審理結果，認第一審以被告甲○○犯毒品危害防
    制條例第10條第1項之施用第一級毒品罪，並說明其有累犯
    規定之適用及符合自首得減輕其刑之要件，判處有期徒刑7
    月；並諭知扣案之第一級毒品海洛因1包（驗餘淨重零點
    貳捌公克）沒收銷燬之，注射針筒2支沒收，認事用法及量
    刑均無不當，應予維持，並引用第一審判決書記載之事實、
    證據及理由（如附件）。
二、被告上訴意旨略以：伊之毒品都是向柯江濃買的，後來有去
    向警察檢舉柯江濃，柯江濃也被警察查獲，伊有供出上手，
    請求依毒品危害防制條例規定予以減刑云云，並提出台北市
    政府警察局刑事案件移送書一份為證。經查：被告雖有向台
    北市政府警察局刑事警察大隊警員謝智明檢舉柯江濃有販賣
    第一級毒品海洛因，有本院與謝智明警員之公務電話查詢紀
    錄表及98年6月19日所製作之被告調查筆錄各1份在卷可稽。
    惟依98年6月19日被告之警詢筆錄所載，被告係指稱其於98
    年3、4月間有向柯江濃購買毒品海洛因及安非他命等語，而
    被告於本案所犯之施用第一級毒品行為時間係97年12月21日
    ，則被告於本案所施用之第一級毒品海洛因是否確係向柯江
    濃所購，並非無疑。再柯江濃於上開檢舉案後，警方認為其
    涉犯毒品危害防制條例第4條第1、2項之販賣第一、二級毒
    品罪嫌而移送由臺灣桃園地方法院檢察署偵辦，檢察官調查
    結果，因被告於該案偵查中到庭作證時復改稱：沒有向柯江
    濃購買毒品云云，認為罪嫌不足，而將柯江濃予不起訴處分
    確定，有臺灣桃園地方法院檢察署98年度偵字第16329號不
    起訴處分書1份在卷可憑，是被告所辯伊於本案所施用之毒
    品海洛因係向柯江濃所購一節，應非事實。綜上說明，被告
    雖有向警方檢舉曾向柯江濃購買毒品海洛因，惟並不符合毒
    品危害防制條例第17條第1項所規定「供出毒品來源，因而
    查獲其他共犯或正犯」之情形，被告猶執前詞上訴請求減輕
    其刑，為無理由，應予駁回。
據上論斷，應依刑事訴訟法第368條、第373條，判決如主文。
本案經檢察官陳明光到庭執行職務。
中    華    民    國    98    年    12    月    10    日
                  刑事第四庭審判長法  官  陳筱珮
                                  法  官  邱滋杉
                                  法  官  孫惠琳
以上正本證明與原本無異。
如不服本判決，應於收受送達後十日內向本院提出上訴書狀，其
未敘述上訴之理由者並得於提起上訴後十日內向本院補提理由書
（均須按他造當事人之人數附繕本）。「切勿逕送上級法院」。
                                  書記官  劉有志
中    華    民    國    98    年    12    月    10    日


司法院資訊處製作；財團法人民間司法改革基金會備份。
